臺灣屏東地方法院刑事判決　　　　　　 100年度易字第1283號
公　訴　人　臺灣屏東地方法院檢察署檢察官
被　　　告　陳勇謀
上列被告因竊盜案件，經檢察官提起公訴（100 年度偵字第9439
號），本院依法行簡式審判程序審理，判決如下：
    主  文
陳勇謀犯攜帶兇器竊盜罪，累犯，處有期徒刑壹年，扣案之油壓
剪壹支沒收。又犯竊盜罪，累犯，處有期徒刑伍月。應執行有期
徒刑壹年肆月，扣案之油壓剪壹支沒收。
    事  實
一、陳勇謀前於民國95年間因違反洗錢防制法案件，經臺灣板橋
    地方法院以95年簡字第445 號判決判處有期徒刑3 月確定，
    於96年3 月15日執行完畢。詎仍不知悔改，基於意圖為自己
    不法所有之竊盜犯意，分別為下列之行為：
(一)、於100 年8 月12日21時10分許，攜帶其所有客觀上足以對人
    之生命、身體構成威脅，具有危險性，可供兇器使用之油壓
    剪1 支，行經屏東縣屏東市○○路119 號旁，見鍾昕妤所有
    之腳踏車1 部停放該處，即持油壓剪剪斷該腳踏車鎖鍊，而
    竊取該腳踏車（價值約新臺幣《下同》1 萬5 千元）得手。
(二)、於100 年9 月14日16時50許，行經屏東縣屏東市○○路50號
    前，見洪渝淵所有之黑色捷安特廠牌腳踏車1 部停放於該處
    ，即徒手竊取該腳踏車（價值約9 千元）而得手。嗣因另案
    通緝為警循線查獲，並扣得油壓剪1支，始悉上情。
二、案經屏東縣政府警察局屏東分局報告臺灣屏東地方法院檢察
    署檢察官偵查起訴。
    理  由
一、本件被告陳勇謀所犯係死刑、無期徒刑、最輕本刑為3 年以
    上有期徒刑以外之罪，其於準備程序中就被訴事實為有罪之
    陳述，經法官告知簡式審判程序之旨，並聽取當事人之意見
    後，本院認為適宜進行簡式審判程序審理，合先敘明。
二、上揭事實一、(一)部分，業據被告自白不諱，核與證人即被害
    人鍾昕妤證述情節相符，復有屏東縣政府警察局屏東分局民
    族派出所受理刑事案件報案三聯單、受理各類案件紀錄表、
    搜索扣押筆錄、扣押物品目錄表、監視器翻拍畫面、現場照
    片可稽（見警卷第7-10、17-19 、21-22 、23-24 頁）；事
    實一、(二)部分，除據被告坦承不諱，復與證人即被害人洪渝
    淵證述情節相符，並有屏東縣政府警察局屏東分局民族派出
    所受理刑事案件報案三聯單、受理各類案件紀錄表、現場照
    片可憑（見警卷第12-14 、16、25頁），足徵被告之自白與
    事實相符，其犯行堪以認定。從而，本件事證明確，應依法
    論科。
三、刑法第321 條第1 項第3 款之攜帶兇器竊盜罪，係以行為人
    攜帶兇器竊盜為其加重條件，此所謂兇器，其種類並無限制
    ，凡客觀上足以對人之生命、身體、安全構成威脅，具有危
    險性之兇器均屬之，且只須行竊時攜帶此種具有危險性之兇
    器為已足，並不以攜帶之初有行兇之意圖為必要（最高法院
    79年台上字第5253號判例意旨參照）。查被告為上揭事實一
    、(一)行竊犯行時所攜帶之油壓剪，為鐵金屬製品，前端並具
    刀鋒，有警卷照片1 張可參（見警卷第23頁），且可剪斷金
    屬製鎖鍊，可知該把油壓剪應至為堅硬、銳利，則若持之攻
    擊人，客觀上顯足以危害他人生命、身體安全，屬具有危險
    性之兇器無訛。
四、核被告所為，事實一、(一)部分，係犯刑法第321 條第1 項第
    3 款之攜帶兇器加重竊盜罪；事實一、(二)部分，係犯刑法第
    320 條第1 項之竊盜罪。被告所犯上開2 罪間，犯意各別，
    行為互殊，應分論併罰。被告曾受有事實欄所載判刑執行等
    情，有臺灣高等法院被告前案紀錄表1 份在卷可按，其於受
    有期徒刑執行完畢後5 年以內再犯本件有期徒刑以上2 罪，
    均為累犯，應依刑法第47條第1 項規定加重其刑。
五、爰審酌被告有詐欺、竊盜、贓物等多項前科，素行非佳，有
    其前案記錄表存卷可考；被告時值壯年，竟為代步而任意竊
    取他人物品，犯罪動機可議；被告破壞他人對財產權之支配
    ，危害社會治安，犯罪結果影響匪淺；且因相同類型之竊盜
    案件，甫經本院以100 年度易字第506 號判處有期徒刑8 月
    、臺灣高雄地方法院以100 年度易字第1402號判處有期徒刑
    1 年，猶不知警惕，屢犯不改，於前揭案件經法院判刑後，
    隨即犯下本案2 罪，顯見未因歷經刑事程序而記取教訓，實
    有判處相當期間監禁矯治之必要，惟念及被告坦承犯行，態
    度尚可，兼衡被害人之財產損失等一切情狀，分別量處如主
    文所示之刑，並定應執行刑，以資懲儆。
六、扣案之油壓剪1 支，係被告所有供犯本件事實一、(一)犯罪所
    用之物，業據被告供承明確（見本院卷第29頁反面），爰依
    刑法第38條第1 項第2 款規定宣告沒收，附此敘明。
據上論斷，應依刑事訴訟法第273 條之1 第1 項、第299 條第1
項前段，刑法第320 條第1 項、第321 條第1 項第3 款、第47條
第1 項、第38條第1 項第2 款、第51條第5 款，判決如主文。
本案經檢察官許英輝到庭執行職務。
中    華    民    國  100     年    12    月    16    日
                  刑事第四庭    法  官  邱瓊瑩
以上正本證明與原本無異。
如不服本判決應於收受判決後10日內向本院提出上訴書狀，並
應敘述具體理由；其未敘述上訴理由者，應於上訴期間屆滿後
20日內向本院補提理由書（均須按他造當事人之人數附繕本）
「切勿逕送上級法院」。
中    華    民    國   100    年    12    月    16    日
                                    書記官  邱淑婷
附錄本判決論罪科刑法條：
中華民國刑法第320條
意圖為自己或第三人不法之所有，而竊取他人之動產者，為竊盜
罪，處五年以下有期徒刑、拘役或五百元以下罰金。
意圖為自己或第三人不法之利益，而竊佔他人之不動產者，依前
項之規定處斷。
前二項之未遂犯罰之。
中華民國刑法第321 條
（加重竊盜罪）
犯竊盜罪而有下列情形之一者，處6 月以上、5 年以下有期徒
刑，得併科新臺幣 10 萬元以下罰金：
一、侵入住宅或有人居住之建築物、船艦或隱匿其內而犯之者。
二、毀越門扇、牆垣或其他安全設備而犯之者。
三、攜帶兇器而犯之者。
四、結夥三人以上而犯之者。
五、乘火災、水災或其他災害之際而犯之者。
六、在車站、埠頭、航空站或其他供水、陸、空公眾運輸之舟、
    車、航空機內而犯之者。
前項之未遂犯罰之。